臺灣臺北地方法院刑事判決　　　　　　 94年度交易字第129號
公　訴　人　臺灣臺北地方法院檢察署檢察官
被　　　告　甲○○
上列被告因公共危險案件，經檢察官提起公訴（94年度偵字第
2505 號），被告就被訴事實為有罪之陳述，經本院合議庭裁定
依簡式審判程序審理，本院判決如下：
    主  文
甲○○服用酒類，不能安全駕駛動力交通工具而駕駛，處有期徒
刑貳月，如易科罰金，以佰元折算壹日。
    事  實
一、甲○○於民國90年間曾因酒後駕車觸犯公共危險罪案件，經
    本院以90年度北交簡字第 604號判決拘役30日確定，甫於90
    年 6月12日易科罰金執行完畢（未構成累犯），詎仍不知悔
    改，復於93年12月24日晚間10時15分許，在臺北市○○○路
    與基隆路口飲用啤酒 6瓶後，明知其已達反應較慢、感覺減
    低、影響駕駛而不能安全駕駛動力交通工具之程度，猶駕駛
    車牌號碼 9699-DT號自用小客車在道路上行駛，嗣於翌日（
    25日）凌晨 0時38分許，自臺北市○○區○○路2段107號旁
    小巷右轉時，因酒後注意力減低，在臺北市○○區○○路 2
    段 107號前，不慎擦撞呂文湖（起訴書誤載為呂文明）所駕
    駛沿臺北市○○路由南往北方向直行之車牌號碼9M-197號營
    業用小客車（毀損部分未據告訴），經警到場處理，測得甲
    ○○酒後呼氣所含之酒精濃度達每公升1.24毫克，始悉上情
    。
二、案經臺北市政府警察局信義分局報告臺灣臺北地方法院檢察
    署檢察官偵查起訴。
    理  由
一、訊據被告甲○○對於在上開時間、地點飲酒後駕駛車牌號碼
    9699-DT 號自用小客車在道路上行駛，在臺北市○○區○○
    路2段107號前因與呂文湖所駕駛之車牌號碼9M-197號營業用
    小客車發生擦撞，經警到場測得呼氣所含酒精濃度為每公升
    1.24毫克等事實坦承不諱，並有吐氣所含酒精成份測試成果
    表、臺北市政府警察局舉發違反道路交通管理事件通知單、
    臺北市政府警察局信義分局查獲違反刑法第一百八十五條之
    三案件測試觀察紀錄表、生理平衡檢測紀錄表、臺北市政府
    警察局信義分局交通分隊A3類道路交通事故調查報告表、道
    路交通事故補充資料表、道路交通事故現場圖等在卷可稽。
    按刑法第185條之3所規定服用酒類，不能安全駕駛動力交通
    工具而駕駛者，應負刑事責任，揆其立法目的在藉抽象危險
    犯之犯罪構成要件，以嚇阻酒後駕車者對道路交通安全之危
    害，本不以發生實害為必要。而所謂不能安全駕駛之認定，
    並無一定之數值可供界定，而係由法院以一般社會通念之客
    觀標準，足生公共危險時即足。目前行政機關所取締酒後駕
    車之參考標準，係依法務部於88年 5月10日邀集司法院刑事
    廳、交通部、行政院衛生署、內政部警政署及中央警察大學
    等機關開會，所為凡呼氣酒精濃度逾每公升含0.55毫克時，
    即屬不能安全駕駛之決議。上開會議決議本身固僅屬檢警取
    締酒後駕車之參考，尚無拘束法院之效力，惟以上開會議決
    議所採之標準，係參考美國、德國及日本等國家所進行之酒
    精濃度與精神狀態之測試實驗，亦即，各項實驗均發現凡呼
    氣中酒精濃度達每公升0.55毫克時，就人之生理方面，已產
    生視覺反應遲鈍、影像不能集中、同時不能看清前方路況及
    車旁照後鏡等狀況，及駕駛能力已受有影響、肇事率已為一
    般正常人之10倍之事實。而被告經警到場測試，其呼氣中酒
    精濃度每公升高達1.24毫克，有前揭呼氣酒精測試表可參，
    依一般社會通念，已達不能安全駕駛之程度；且本件乃係因
    被告駕駛自用小客車右轉時，擦撞直行於基隆路上之呂文湖
    所駕駛之營業用小客車，經報警後，由警方到達現場處理，
    而測得其呼氣中酒精濃度已高達每公升1.24毫克，亦有上揭
    交通事故調查報告表、道路交通事故補充資料表、道路交通
    事故現場圖等可佐，益證被告確實已達反應較慢、感覺減低
    、影響駕駛而不能安全駕駛動力交通工具之程度。因此，被
    告確有於飲用酒類後，已達不能安全駕駛動力交通工具而仍
    然駕駛之犯行。本件事證明確，被告犯行已堪認定，應依法
    論科。
二、核被告所為，係犯刑法第185條之3服用酒類不能駕駛動力交
    通工具而駕駛之公共危險罪。爰審酌被告前於90年間即曾因
    酒後駕車觸犯公共危險罪案件，經本院以90年度北交簡字第
    604號判決拘役30日，甫於90年6月12日易科罰金執行完畢，
    有臺灣高等法院被告全國前案紀錄表可稽，雖未構成累犯，
    然其竟再犯本件，顯見上開判決執行並未使其心生警惕，且
    值此政府為確保社會公眾安定及其他道路交通參與者之安全
    ，而強力取締酒後駕車之際，被告卻無視於法律之存在，於
    上開判決執行後，仍心存僥倖，公然向公權力挑戰，其罔顧
    他人生命、財產之心態，至為可訾，惟其犯罪後已坦承犯行
    ，並與呂文湖達成和解，賠償其所受損失，而經呂文湖向到
    場處理之員警表示不用警方處理，有前揭道路交通事故調查
    報告表可參，被告犯後態度尚稱良好等一切情狀，量處如主
    文所示之刑，並諭知易科罰金之折算標準，以示懲儆。
據上論斷，依刑事訴訟法第273條之1第1項、第299條第 1項前段
，刑法第185條之3、第41條第 1項前段，罰金罰鍰提高標準條例
第2條，判決如主文。
本案經檢察官張書華到庭執行職務
中　　華　　民　　國　　94　　年　　5 　　月　　25　　日
　　　　　　　　　刑事第四庭    法　官　黎惠萍
上正本證明與原本無異。
如不服本判決，應於判決送達後10日內向本院提出上訴狀（應抄
附繕本）。
                                書記官  楊麗娟
中　　華　　民　　國　　94　　年　　5 　　月　　25　　日
附錄本案論罪科刑法條全文
刑法第185條之3
中華民國刑法第185條之3
服用毒品、麻醉藥品、酒類或其他相類之物，不能安全駕駛動力
交通工具而駕駛者，處一年以下有期徒刑、拘役或三萬元以下罰
金。
